【裁判字號】    97,毒抗,114
【裁判日期】    970319
【裁判案由】    毒品危害防制條例
【裁判全文】
臺灣高等法院刑事裁定                 97年度毒抗字第114號
  抗  告  人
  即  被  告  甲○○
                      樓
上列抗告人因違反毒品危害防制條例案件，不服臺灣桃園地方法
院，中華民國96年8月23日所為送觀察勒戒之裁定（97年度毒聲
字第106號），提起抗告，本院裁定如下：
    主  文
抗告駁回。
    理  由
一、本件抗告意旨略以：抗告人雖因施用毒品為警查獲，惟抗告
    人隨即自行前往署立桃園醫院接受治療，治療期間完全遵守
    醫師規定服藥及按時報到，並已完全戒除毒癮，實無再送觀
    察勒戒之必要，原審未審酌及此，仍將抗告人裁定送觀察、
    勒戒，實有未當，為此提起抗告，請求撤銷原裁定云云。
二、按犯毒品危害防制條例第10條之罪，檢察官應聲請法院裁定
    ，令被告入勒戒處所觀察、勒戒，其期間不得逾二月，同條
    例第20條第1項定有明文。查抗告人於民國（下同）96年8月
    4日為警查獲後採尿前回溯26小時內之某時，在其位於桃園
    縣中壢市○○○路○段144號3樓之住處內，以針筒注射之方
    式施用第一級毒品海洛因一次；又於同日經警查獲後採尿前
    回溯96小時內某時，施用第二級毒品安非他命一次，嗣經警
    於96年8月4日凌晨一時許，在桃園縣中壢市○○路、中正路
    口查獲，此據被告供承不諱在卷，而經警採集其尿液送請台
    灣檢驗科技股份有限公司鑑驗結果，經該公司以EIA酵素免
    疫分析法為初步檢驗後，再以GC/MS氣相層析/質譜儀法為確
    認檢驗，檢驗結果確呈安非他命類、鴉片類陽性反應，此有
    該公司出具之濫用藥物尿液檢驗報告乙份在卷可稽。而按海
    洛因經注射入人體後，約百分之80於24小時內自尿中排出，
    一般而言，尿液中能否驗出嗎啡陽性與其投與量、投與途徑
    、採尿時間、個人體質及檢驗方法之靈敏度有關，國外曾有
    文獻報導注射6毫克之海洛因鹽酸鹽，其代謝物嗎啡之平均
    可檢出時限約為26小時，另甲基安非他命經施用進入人體後
    ，經人體代謝作用，約百分之70於24小時內自尿中排出，約
    百分之90於96小時內自尿中排出，最長可能不會超過4日，
    此有行政院衛生署藥物食品檢驗局81年9月8日81藥檢壹字第
    8114885號函、81年2月8日81藥檢壹字第001156號函可按。
    至施用甲基安非他命之代謝最先是去N-甲基（N-demethylat
    ion）形成安非他命，而施用甲基安非他命後，在正常尿液
    PH值情況下，24小時內，有43％服用劑量以甲基安非他命原
    態排出；又施用安非他命後，其尿液不致檢出甲基安非他命
    陽性反應，而施用甲基安非他命後，其尿液可檢出甲基安非
    他命和其代謝物安非他命成分，此有行政院衛生署管制藥品
    管理局 93年11月2日管檢字第0930010499號函可按；且以氣
    相層析質譜分析法作藥物及其代謝產物之定性及定量分析檢
    驗者，幾乎不會有偽陽性反應產生，亦即如尿液中未含有煙
    毒之反應者，即不可能產生因藥物所引起之偽陽性反應；而
    被告並於上開時地經警當場查扣注射針筒 1支及玻璃球吸食
    器 1個等物，足認被告確有於上開時地施用第一級毒品海洛
    因及第二級毒品安非他命之犯行。至被告雖以其已自行前往
    署立桃園醫院接受戒毒療程，惟並未提出何診斷證明書，況
    縱認被告嗣已因毒癮就醫並接受治療中，然被告之自行就醫
    進行戒毒療程並無何公正客觀之監督及輔助，是否確已達教
    化及治療之目的，進而徹底根除毒癮之害，並無何客觀之證
    據以資確認，原審因而依檢察官之聲請，裁定將被告送勒戒
    處所觀察、勒戒，經核並無不合，抗告人執上揭抗告意旨指
    摘原審裁定不當，尚難認有理由，應予駁回。
據上論斷，應依刑事訴訟法第412條，裁定如主文。
中    華    民    國    97    年    3     月    19    日
                  刑事第五庭    審判長法  官  吳  敦
                                      法  官  陳春秋
                                      法  官  張傳栗
以上正本證明與原本無異。
不得再抗告。
                                      書記官  李佩真
中    華    民    國    97    年    3     月    19    日


司法院資訊處製作；財團法人民間司法改革基金會備份。
